【裁判字號】    98,事聲,98
【裁判日期】    981019
【裁判案由】    消債聲明異議
【裁判全文】
臺灣高雄地方法院民事裁定              98年度事聲字第98號
異  議  人  台新銀行
法定代理人  甲○○
                        區
相  對  人  乙○○
上列異議人與相對人間因消費者債務清理事件，對債權表提出異
議，本院裁定如下：
    主  文
異議駁回。
異議費用由異議人負擔。
    理  由
一、按債權人應於法院所定申報債權之期間內申報債權之種類、
    數額或其順位。其有證明文件者，並應提出之。債權人因非
    可歸責於己之事由，致未於前項所定期間申報債權者，得於
    其事由消滅後10日內補報之。但不得逾法院所定補報債權之
    期限，消費者債務清理條例（下稱消債條例）第33條第1 項
    、第2 項定有明文。又債權人就逾債權人清冊記載內容部分
    之債權，仍應遵期申報，始得行使其權利，消債條例施行細
    則第22條亦有明文規定。
二、異議人略謂：異議人於民國98年2 月18日對於本院98年2 月
    4 日公告之債權表提出異議，詎原裁定以異議人已逾本件陳
    報債權及補報債權期間而駁回異議，然本件係因不可歸責於
    異議人之事由而延誤申報債權期間，蓋消債條例第47條第3
    項、第4 項之規定乃在求更生程序迅速進行，並簡化已知債
    權人之申報程序，而非藉以不當增加債權人之不利益，本件
    債權業經臺灣臺南地方法院本票裁定確定，相對人於聲請更
    生程序時應有據實陳報義務，不應將此注意義務轉嫁予異議
    人。又異議人業於97年10月28日陳報債權期間內依法陳報，
    今發現陳報之保證債務數額有誤，具狀請求更正並未使相對
    人蒙受不利，乃爰依法聲明異議，請求廢棄原裁定並更正債
    權表。
三、查相對人乙○○聲請更生事件，前經本院裁定於97年10月22
    日下午5 時開始更生程序，開始更生之公告載明債權人應於
    97年11月10日前向本院申報債權，有補報債權必要者，應於
    97年11月30日前向本院補報之，該公告並已於97年11月3 日
    送達於異議人，此有卷附送達證書可稽，異議人雖於97年10
    月30日向本院具狀陳報其債權，然並未於上開申報、補報債
    權期間內申報其逾前開陳報狀之債權，揆諸上開說明，異議
    人就該逾期未為申報、補報之債權，自不得再為補報，以利
    程序之進行及安定，是異議人執前詞指摘原裁定為不當，求
    予廢棄，為無理由，應予駁回。至債權人因此未為申報，若
    確屬不可歸責於己之事由，自得依第73條但書規定主張權利
    ，附此敘明。
四、依消費者債務清理條例第15條、民事訴訟法第240 條之4 第
    3 項後段、第78條，裁定如主文。
中    華    民    國    98    年    10    月    19    日
                  民事第四庭    法   官  楊淑儀
正本係照原本作成。
如不服本裁定，應於裁定送達後10日內，以書狀向本院提出抗告
，並繳納抗告費新臺幣1,000 元。
中    華    民    國    98    年    10    月    19    日
                                 書記官  王資惠


司法院資訊處製作；財團法人民間司法改革基金會備份。
